臺灣板橋地方法院刑事判決　　　　　　 100年度易字第1335號
公　訴　人　臺灣板橋地方法院檢察署檢察官
被　　　告　陳世宗
上列被告因違反毒品危害防制條例案件，經檢察官提起公訴（10
0 年度毒偵字第2271號），被告於本院審理中對被訴之事實為有
罪陳述，本院裁定行簡式審判程序，並判決如下：
    主  文
陳世宗施用第二級毒品，累犯，處有期徒刑柒月。
    事  實
一、陳世宗前於民國九十四年間因施用第二毒品案件，經本院以
    九十四年度毒聲字第二二三Ｏ號裁定送觀察、勒戒後，因認
    有繼續施用毒品之傾向，復經本院以九十五年度毒聲字第四
    六三號裁定令入戒治處所施以強制戒治，嗣強制戒治六個月
    以上，經評估無繼續強制戒治之必要，於九十五年十二月四
    日執行完畢釋放出所，並由臺灣板橋地方法院檢察署檢察官
    以九十六年度戒毒偵字第二二號為不起訴處分確定；又於九
    十六年五月十八日、九十六年十月十五日犯施用第二級毒品
    等案件，經本院以九十六年度易字第二九三一號判決判處有
    期徒刑三月確定，復以九十七年度易字第四四九號判處有期
    徒刑五月，上開判決分別於九十七年三月二十八日、同年七
    月十四日確定（下稱第一罪、第二罪），且上開二罪刑，經
    本院以九十七年度聲字第三一二八號裁定應執行有期徒刑六
    月，於九十七年十一月二十二日縮刑期滿執行完畢。另於九
    十七年二月二十五日、同年五月二十一日犯施用第二級毒品
    等案件，經本院以九十七年度易字第二六四六號分別判處有
    期徒刑五月、五月，應執行有期徒刑八月（下稱第三罪、第
    四罪），上訴後，經臺灣高等法院於九十七年十一月二十八
    日以九十七年度上易字第二六六七號駁回上訴而判決確定，
    於九十九年三月十五日縮刑期滿執行完畢。詎陳世宗不知悔
    改，明知甲基安非他命係毒品危害防制條例所規定之第二級
    毒品，不得非法持有、施用，竟於上開強制戒治執行完畢釋
    放後五年內，復基於施用第二級毒品甲基安非他命之犯意，
    於一ＯＯ年一月二十四日晚某時許（起訴書略載為同月二十
    六日晚間七時五十六分為警查獲前回溯九十六小時內之某時
    ），在新北市○○區○○路某處（起訴書略載為臺灣地區不
    詳地點），以將毒品甲基安非他命置於玻璃球內，並點火加
    熱燒烤產生白煙吸聞之方式，施用第二級毒品甲基安非他命
    。嗣於一ＯＯ年一月二十六日晚間七時四十分（起訴書誤載
    為同日晚間七時五十六許），陳世宗因另案通緝，在新北市
    ○○區○○路十九巷二三號二樓（起訴書誤載為三重分局機
    關所在地址）為警查獲，並經警採集其尿液送驗，結果呈毒
    品甲基安非他命陽性反應，因而查悉上情。
二、案經新北市政府警察局三重分局移送臺灣板橋地方法院檢察
    署檢察官偵查起訴。
    理  由
一、訊據被告陳世宗對於上揭時地，施用第二級毒品甲基安非他
    命之事實，於本院審理中坦承不諱，且被告經警查獲所採集
    尿液經送鑑定，亦呈甲基安非他命陽性反應，有臺灣檢驗科
    技股份有限公司一ＯＯ年二月十七日（檢體編號Ｃ0000
    000號）濫用藥物檢驗報告、尿液監管紀錄表及代碼對照
    表等件在卷可稽。又被告前於九十四年間因施用第二級毒品
    案件，經本院以九十四年度毒聲字第二二三Ｏ號裁定送觀察
    、勒戒後，因認有繼續施用毒品之傾向，復經本院以九十五
    年度毒聲字第四六三號裁定令入戒治處所施以強制戒治，嗣
    強制戒治六個月以上，經評估無繼續強制戒治之必要，於九
    十五年十二月四日執行完畢釋放出所，並由臺灣板橋地方法
    院檢察署檢察官以九十六年度戒毒偵字第二二號為不起訴處
    分確定等情，亦有臺灣高等法院被告前案紀錄表附卷可憑，
    足徵被告係強制戒治執行完畢釋放後五年內再犯本案施用第
    二級毒品罪，依毒品危害防制條例第二十三條第二項規定，
    應依法追訴並科刑處罰。本案事證明確，被告犯行堪以認定
    ，應依法論科。
二、核被告所為，係犯毒品危害防制條例第十條第二項施用第二
    級毒品罪。被告施用第二級毒品甲基安非他命前持有甲基安
    非他命之低度行為，應為施用甲基安非他命之高度行為所吸
    收，不另論罪。查被告如事實欄所載犯第一罪、第二罪及第
    三罪之犯罪時間分別為九十六年五月十八日、九十六年十月
    十五日及九十七年二月二十五日，且第一罪判決確定時間為
    九十七年三月二十八日，則被告所犯上述三罪刑，固合於刑
    法第五十條規定「裁判確定前犯數罪者，併合處罰」之要件
    ，但上述第一罪、第二罪前經本院以九十七年度聲字第三一
    二八號裁定應執行有期徒刑六月，於九十七年十一月二十二
    日縮刑期滿執行完畢，而上述第三罪與被告於九十七年五月
    二十一日所犯第四罪，前經本院以九十七年度易字第二六四
    六號判決定應執行有期徒刑八月，上訴後經臺灣高等法院駁
    回上訴而確定，於九十九年三月十五日縮刑期滿執行完畢等
    情，有臺灣高等法院被告前案紀錄表在卷可按，且稽諸上開
    前案紀錄表及全案卷證資料，並未顯示檢察官就上述第一罪
    、第二罪、第三罪等罪刑聲請法院定應執行刑之情，堪認被
    告所犯上述第一罪、第二罪、第三罪、第四罪等罪刑，在被
    告於一ＯＯ年一月二十四日犯施用第二級毒品罪前，業已執
    行完畢。是被告於有期徒刑之執行完畢後五年內，故意再犯
    本件有期徒刑以上之罪，為累犯，應依刑法第四十七條第一
    項規定加重其刑。爰審酌被告前有強制戒治及數次施用第二
    級毒品犯罪科刑執行記錄（見卷附臺灣高等法院被告前案紀
    錄表），猶再犯本案施用第二級毒品罪，顯見其自我控制力
    薄弱，及其犯罪動機、目的、手段，施用毒品戕害一己之身
    心健康，所生危害，暨犯後於本院審理中坦承犯行之態度等
    一切情狀，量處如主文所示之刑。
據上論斷，應依刑事訴訟法第二百七十三條之一第一項、第二百
九十九條第一項前段，毒品危害防制條例第十條第二項，刑法第
十一條前段、第四十七條第一項，判決如主文。
本案經檢察官洪國朝到庭執行職務。
中    華    民    國   100    年    5     月    19    日
                  刑事第十庭  法  官  楊 志 雄
以上正本證明與原本無異。
如不服本判決應於收受判決後10日內向本院提出上訴書狀，並
應敘述具體理由。其未敘述上訴理由者，應於上訴期間屆滿後
20日內向本院補提理由書（均須按他造當事人之人數附繕本）
「切勿逕送上級法院」。
                              書記官  陳 春 銘
中    華    民    國   100    年    5     月    19    日
附錄本案論罪科刑法條全文：
毒品危害防制條例第十條
施用第一級毒品者，處六月以上五年以下有期徒刑。
施用第二級毒品者，處三年以下有期徒刑。